【裁判字號】    98,訴,2008
【裁判日期】    981231
【裁判案由】    違反毒品危害防制條例
【裁判全文】
臺灣彰化地方法院刑事判決              98年度訴字第2008號
公  訴  人  臺灣彰化地方法院檢察署檢察官
被      告  甲○○
上列被告因違反毒品危害防制條例案件，經檢察官提起公訴（98
年度毒偵字第2393號），本院依簡式審判程序，判決如下：
    主  文
甲○○施用第一級毒品，累犯，處有期徒刑玖月。
    犯 罪 事 實
一、甲○○前於民國82年間，因違反肅清煙毒條例等案件，經本
    院以82年度訴字第175號刑事判決分別判處有期徒刑3年2月
    、5月，應執行有期徒刑3年5月確定；於83年間，因違反肅
    清煙毒條例等案件，經本院以83年度訴緝字第34號刑事判決
    分別判處有期徒刑3年2月、6月，應執行有期徒刑3年5月確
    定。上開分別確定之2罪，經送監接續執行，於85年5月30日
    因縮短刑期假釋付保護管束出監，嗣因違反保護管束情節重
    大，經送監執行前開假釋撤銷後之殘刑有期徒刑4年4月15日
    ，於94年4月1日縮刑期滿執行完畢。又其曾因施用第一、二
    級毒品案件，經本院以95年度毒聲字第471號刑事裁定送觀
    察、勒戒，後因認有繼續施用毒品之傾向，復經本院以95年
    度毒聲字第688號刑事裁定令入戒治處所施以強制戒治，於9
    6年9月27日因停止其處分出監，並由臺灣彰化地方法院檢察
    署檢察官以96年度戒毒偵字第265號為不起訴處分確定。詎
    其仍不知悔改，於前開強制戒治執行完畢釋放後5年內，復
    基於施用第一級毒品海洛因之犯意，於98年9月26日晚上8時
    許，在其位於彰化縣員林鎮○○里○○路187號住所處，以
    將第一級毒品海洛因加水稀釋後置放於注射針筒中，注射於
    手臂之方式，施用第一級毒品海洛因1次。嗣因警方發現其
    手臂有針孔痕跡，懷疑其有施用第一級毒品海洛因，經警詢
    問，始坦承其施用第一級毒品海洛因之事實，復經警採集其
    尿液送驗，結果呈嗎啡、可待因陽性反應，始知悉上情。
二、案經彰化縣警察局員林分局報請臺灣彰化地方法院檢察署檢
    察官偵查起訴，本院認有刑事訴訟法第273條之1第1項之情
    形，而改依簡式審判程序審理。
    理  由
一、按除被告所犯為死刑、無期徒刑、最輕本刑為3年以上有期
    徒刑之罪或高等法院管轄第1審案件者外，於刑事訴訟法第
    273 條第1項程序進行中，被告先就被訴事實為有罪之陳述
    時，審判長得告知被告簡式審判程序之旨，並聽取當事人、
    代理人、辯護人及輔佐人之意見後，裁定進行簡式審判程序
    ；除簡式審判程序及簡易程序案件外，第1審應行合議審判
    ，刑事訴訟法第273條之1第1項、第284條之1分別定有明文
    。本件被告王文村所犯係死刑、無期徒刑、最輕本刑為3年
    以上有期徒刑或高等法院管轄第1審案件以外之罪，並於本
    院行準備程序時就被訴事實為有罪之陳述，本院合議庭依前
    揭規定，經評議結果，裁定改由受命法官獨任行簡式審判程
    序，先予敘明。
二、上揭事實，業據被告甲○○迭於本院行準備程序與審理時均
    坦承不諱，且其於98年9月29日所採取之尿液，經送鑑驗結
    果，確呈可待因、嗎啡陽性反應，此有彰化縣警察局員林分
    局委託檢驗尿液代號與真實姓名對照認證單及詮昕科技股份
    有限公司98年10月9日所出具之濫用藥物尿液檢驗報告各1紙
    附卷可稽，應認被告之自白應與事實相符，洵堪採信。再查
    ，被告曾因施用第一、二級毒品案件，經本院以95年度毒聲
    字第471號刑事裁定送觀察、勒戒，後因認有繼續施用毒品
    之傾向，復經本院以95年度毒聲字第688號刑事裁定令入戒
    治處所施以強制戒治，於96年9月27日因停止其處分出監，
    並由臺灣彰化地方法院檢察署檢察官以96年度戒毒偵字第26
    5號為不起訴處分確定等情，有臺灣高等法院被告前案紀錄
    表及臺灣彰化地方法院檢察署刑案資料查註紀錄表各1份在
    卷足憑，被告顯係於受強制戒治執行完畢釋放後，5年內再
    犯毒品危害防制條例第10條第1項之罪，依同條例第23條第2
    項規定，應依法論科。綜上所述，本件犯罪事證明確，被告
    前開犯行洵堪認定。
三、核被告所為，係犯毒品危害防制條例第10條第1項之施用第
    一級毒品罪。被告為施用毒品而持有第一級毒品，其持有之
    低度行為應為施用之高度行為所吸收，不另論罪。再查，被
    告曾受如犯罪事實欄所示之確定判決及有期徒刑之執行完畢
    ，有臺灣高等法院被告前案紀錄表附卷可憑，其於有期徒刑
    執行完畢後之5年內，故意再犯有期徒刑以上之本罪，為累
    犯，應依刑法第47條第1項規定加重其刑爰審酌被告前有施
    用毒品之不良素行，歷經強制戒治及徒刑之執行程序後，仍
    未能徹底戒絕毒品，顯見其意志不堅，惟念其施用毒品乃自
    戕一己之身體健康，尚未危害他人，且犯後坦承犯行，暨其
    施用毒品之犯罪動機、目的、手段及其智識程度、生活狀況
    等一切情狀，量處如主文所示之刑。
據上論斷，應依刑事訴訟法第273條之1第1項、第299條第1項前
段，毒品危害防制條例第10條第1項，刑法第11條、第47條第1項
，判決如主文。
本案經檢察官王元郁到庭執行職務。
中    華    民    國    98    年    12    月    31    日
                  刑事第二庭  法  官  羅  永  安
以上正本證明與原本無異。
如不服本判決，應於判決送達後10日內，向本院提出上訴書狀，
上訴書狀應「敘述具體上訴理由」，並按他造當事人之人數附繕
本。「切勿逕送上級法院」。
中    華    民    國    98    年    12    月    31    日
                              書記官  魏  嘉  信
附錄本案論罪科刑法條全文：
毒品危害防制條例第10條
施用第一級毒品者，處 6 月以上 5 年以下有期徒刑。
施用第二級毒品者，處 3 年以下有期徒刑。

司法院資訊處製作；財團法人民間司法改革基金會備份。
